臺灣臺中地方法院民事判決　九十三年度親字第三九號
　　原　　　告　　乙○○
　　被　　　告　　丙○○
　兼法定代理人　　甲○○
右當事人間否認子女事件，本院於民國九十三年九月二十一日言詞辯論終結，判決如
左：
    主      文
確認被告丙○○（暫名，原告乙○○於九十三年一月三十日在優生婦產科聯合診所產
出）非原告自被告甲○○受胎所生之婚生子女。
訴訟費用由被告負擔。
　　事實及理由
一、按關於認諾及訴訟上自認或不爭執事實之效力之規定，於第五百八十九條否認子
    女之訴不適用之，民事訴訟法第五百九十四條定有明文，此乃因身分訴訟之判決
    具有對世效力，故限制當事人辯論主義之適用。本件被告甲○○雖認諾原告之請
    求，然依前揭法律規定，自不生認諾之效力，本院仍應依法審理。
二、本件原告起訴主張：原告與被告甲○○於民國（下同）八十一年一月六日結婚，
    於九十二年十月十四日協議離婚，原告嗣於九十三年一月三十日產下一女即被告
    丙○○。惟兩造自九十二年二月起即已分居，且被告甲○○長期在大陸工作，約
    二個月始返台一次，被告丙○○實非原告自被告甲○○受胎所生，被告丙○○與
    被告甲○○間並無親子關係存在，爰提起本件訴訟等語，並聲明：請求確認被告
    丙○○非原告自被告甲○○受胎所生之婚生子女。
三、被告則以：伊最後一次與原告行房之時間約在二年前，伊長期在大陸工作，九十
　　二年ＳＡＲＳ流行期間，有很長一段時間未回台灣，伊於九十二年二月七日出境
　　，至同年六月三十日才入境回台等語，並聲明：同意原告之請求。
四、按妻之受胎，係在婚姻關係存續中者，固推定其所生子女為婚生子女；惟該推定
    ，如夫妻之一方能證明妻非自夫受胎者，得於知悉子女出生之日起一年內提起否
    認之訴，民法第一千零六十三條第一、二項定有明文。經查：原告前揭主張業據
    其提出出生證明書乙份、戶籍謄本三份為證，並為被告甲○○所不爭執，且經本
    院依職權向內政部警政署入出境管理局函查原告及被告甲○○之出入境資料，查
    知被告甲○○自九十二年二月七日出境，至九十二年六月三十日始入境，而原告
    則自九十一年八月二十二日入境後即未再出境，有該入出境管理局九十三年八月
    十八日境信栩字第０九三一０五九一０八０號函所附出入境紀錄資料在卷可稽，
    是自被告丙○○出生日九十三年一月三十日回溯第一百八十一日起至第三百零二
    日止為受孕期間，及依被告丙○○出生證明書之記載：「懷孕週數為四十週加三
    天」之事實，客觀上，原告顯然不可能自被告甲○○受胎。此外，被告丙○○之
    生父蔡育俊到庭亦不否認，是以，本件兩造間雖未進行血緣之鑑定，然否認子女
    訴訟，係確定該子女之真實身分，重在實質身分之調查，故鑑定當事人間之血緣
    關係，並非推翻子女婚生推定之惟一方法，衡之以上事證，原告主張被告丙○○
    非自被告甲○○受胎所生，應堪採信。從而，原告依民法第一千零六十三條第二
    項之規定，於被告丙○○出生後一年內即九十三年七月十六日訴請確認被告丙○
    ○非原告自被告甲○○受胎所生之婚生子女，即屬正當，應予准許。
五、訴訟費用負擔之依據：民事訴訟法第七十八條。
中　　　華　　　民　　　國　　九十三　　年　　　十　　　月　　　五　　　日
　　　　　　　　　　　　　　　　　臺灣臺中地方法院家事法庭
~B法　　　官　廖穗蓁
右為正本係照原本作成
如對本判決上訴須於判決送達後廿日內向本院提出上訴狀
中　　　華　　　民　　　國　　九十三　　年　　　十　　　月　　　五　　　日
~B法院書記官
